【裁判字號】    95,訴,293
【裁判日期】    950517
【裁判案由】    毒品危害防制條例
【裁判全文】
臺灣彰化地方法院刑事判決        九十五年度訴字第二九三號
公  訴  人  臺灣彰化地方法院檢察署檢察官
被      告  甲○○
                    號
上列被告因違反毒品危害防制條例案件，經檢察官提起公訴（九
十五年度毒偵字第一一七、一八三號），及移送併案審理（九十
五年度毒偵字第五八九、七四五、一０三九號），由本院合議庭
裁定依簡式審判程序審理判決如下：
    主  文
甲○○連續施用第一級毒品，累犯，處有期徒刑壹年貳月。扣案
之海洛因貳包（其中壹包淨重零點壹伍公克、空包裝重零點伍公
克，另壹包淨重零點壹捌公克、空包裝重零點參壹公克）均沒收
銷燬之。
    事  實
一、甲○○前曾於民國九十二年四月二十日，因施用第一級毒品
    案件，經本院以九十二年度訴字第二五０號判處有期徒刑一
    年確定；又於九十二年八月十四日，因竊盜案件，經本院以
    九十二年度易字第六六五號判處有期徒刑六月，得易科罰金
    確定，上開二罪刑嗣經定應執行刑為有期徒刑一年五月確定
    ，入監後已於九十四年四月十一日縮刑期滿執行完畢。其又
    曾因施用毒品案件，經送執行觀察、勒戒後，因認有繼續施
    用毒品之傾向，乃接續執行強制戒治，後經停止戒治及撤銷
    停止戒治入所執行所餘之強制戒治期間，已於八十九年八月
    三日執行完畢，並由臺灣彰化地方法院檢察署檢察官以八十
    九年度戒毒偵字第一０一二、一０一三號案件為不起訴之處
    分確定；復因上開經本院以九十二年度訴字第二五０號判處
    罪刑確定之施用第一級毒品犯行，經送執行強制戒治，迄九
    十三年一月九日因毒品危害防制條例生效施行而執行完畢釋
    放。詎仍不知警惕，竟又另行基於施用第一級毒品海洛因之
    概括犯意，自九十四年十二月初某日起至九十五年五月一日
    止，以平均一星期施用一次之量，在其位於彰化縣埔心鄉○
    ○村○○路○段九三巷十八號住處、彰化縣埔心鄉境內之明
    聖宮廁所內、行政院衛生署彰化醫院附近之空屋或建築工地
    內等地，以將少許海洛因粉末置入注射針筒內加水後，再以
    針筒注射手臂施用之方式，連續施用第一級毒品海洛因多次
    。嗣先於九十四年十二月十五日下午六時五十分許為警採尿
    送驗查獲；繼於九十四年十二月二十九日上午八時二十分許
    ，為警在彰化縣埔心鄉○○村○○路三三八號查獲，並起出
    其所有、供己施用之海洛因一包（淨重零點一五公克、空包
    裝重零點五公克）扣案；又於九十五年一月十八日上午九時
    許，在彰化縣員林鎮○○路、靜修路口為警盤查後，經其同
    意至警局採尿送驗查獲；復於九十五年一月二十四日下午三
    時三十分許，為警在彰化縣埔心鄉○○村○○路與員鹿路口
    查獲，並起出其所有、供己施用之海洛因一包（淨重零點一
    八公克、空包裝重零點三一公克）扣案；再於九十五年二月
    七日上午九時三十分許，為警採尿送驗查獲；另於本院經通
    緝到案而於九十五年五月三日訊問時，自白其餘連續海洛因
    之犯行。
二、案經彰化縣警察局溪湖分局報請臺灣彰化地方法院檢察署檢
    察官偵查起訴，及由彰化縣警察局溪湖分局、員林分局報請
    臺灣彰化地方法院檢察署檢察官偵查後移送併案審理，由本
    院合議庭裁定依簡式審判程序審理。
    理  由
一、訊據被告甲○○對於上揭事實坦承不諱，且有委託檢驗尿液
    代號與真實姓名對照單五紙、彰化縣衛生局煙毒尿液檢驗成
    績書四件、詮昕科技股份有限公司濫用藥物尿液檢驗報告一
    份及法務部調查局鑑定通知書二件在卷可稽，並有被告所有
    、供己施用之第一級毒品海洛因二包（其中壹包淨重零點一
    五公克、空包裝重零點五公克，另一包淨重零點一八公克、
    空包裝重零點三一公克）扣案可佐，被告就其有連續施用第
    一級毒品海洛因之自白與事實相符。又被告前次強制戒治已
    於九十三年一月九日因毒品危害防制條例修正生效施行而執
    行完畢釋放，其於五年內再犯施用第一級毒品之罪，自應依
    同條例第二十三條第二項之規定予以追訴處罰（臺灣高等法
    院九十四年度上訴字第二四四四號刑事判決意旨及臺灣高等
    法院臺中分院九十四年度上訴字第四二七號判決意旨參照）
    。此外，復有臺灣彰化地方法院檢察署刑案資料查註紀錄表
    、臺灣高等法院被告全國前案紀錄表、在監在押全國紀錄表
    各一份在卷可考，本件事證明確，被告犯行洵堪認定。
二、按海洛因係毒品危害防制條例所定之第一級毒品，不得非法
    施用。核被告所為，係犯毒品危害防制條例第十條第一項之
    施用第一級毒品罪。其為供施用第一級毒品而持有該級毒品
    之低度行為，應為施用之高度行為所吸收，不另論罪。又公
    訴人雖未敘及被告自九十四年十二月二十八日下午七時許之
    後起至九十五年五月一日止之連續施用海洛因犯行，然上開
    被告連續施用海洛因之犯行，與公訴人起訴書所載被告自九
    十四年十二月初某日起至同年十二月二十八日下午七時許止
    之連續施用海洛因之犯行部分，具有連續犯之裁判上一罪關
    係而為起訴效力所及，本院自應併予審判，附此敘明。再被
    告先後多次之施用第一級毒品海洛因之犯行，時間緊接，犯
    罪構成要件相同，顯係基於概括之犯意反覆為之，為連續犯
    ，應依連續犯之規定，論以一罪，並加重其刑。另被告前曾
    於九十二年四月二十日，因施用第一級毒品案件，經本院以
    九十二年度訴字第二五０號判處有期徒刑一年確定；又於九
    十二年八月十四日，因竊盜案件，經本院以九十二年度易字
    第六六五號判處有期徒刑六月，得易科罰金確定，上開二罪
    刑嗣經定應執行刑為有期徒刑一年五月確定，入監後已於九
    十四年四月十一日縮刑期滿執行完畢，有臺灣彰化地方法院
    檢察署刑案資料查註紀錄表、臺灣高等法院被告全國前案紀
    錄表各一份在卷可考，其於五年以內再犯本件有期徒刑以上
    之罪，為累犯，應依刑法第四十七條之規定遞加重其刑。爰
    審酌被告之素行、犯罪之動機、目的、施用毒品係戕害自身
    健康、施用毒品海洛因之期間、次數、所生危害及犯罪後之
    態度等一切情狀，量處如主文所示之刑，以示懲儆。
三、扣案之第一級毒品海洛因二包（其中壹包淨重零點一五公克
    、空包裝重零點五公克，另一包淨重零點一八公克、空包裝
    重零點三一公克），均屬查獲之毒品，均應依毒品危害防制
    條例第十八條第一項前段之規定宣告沒收銷燬之。
據上論斷，應依刑事訴訟法第二百七十三條之一第一項、第二百
九十九條第一項前段，毒品危害防制條例第十條第一項、第二十
三條第二項、第十八條第一項前段，刑法第十一條前段、第五十
六條、第四十七條，判決如主文。
本案經檢察官高如應到庭執行職務
中    華    民    國  九十五  年    五  月    十七    日
                  刑事第二庭    法  官  李雅俐
以上正本證明與原本無異。
如不服本判決，應於送達後十日內向本院提出上訴狀（須附繕本
），上訴於臺灣高等法院臺中分院。
中    華    民    國  九十五  年    五  月    十七    日
                                 記書官  陳秀娟
附錄論罪科刑法條：
毒品危害防制條例第十條第一項：
施用第一級毒品者，處六月以上五年以下有期徒刑。


司法院資訊處製作；財團法人民間司法改革基金會備份。
